【裁判字號】    89,易,255
【裁判日期】    890531
【裁判案由】    違反毒品危害防制條例
【裁判全文】
臺灣雲林地方法院刑事判決                          八十九年度易字第二五五號
    公 訴 人  臺灣雲林地方法院檢察署檢察官
    被    告  甲○○
右列被告因違反毒品危害防制條例案件，經檢察官提起公訴（八十九年度毒偵字第七
六號），本院判決如左：
    主  文
甲○○施用第貳級毒品，處有期徒刑伍月，如易科罰金，以參佰元折算壹日。
    事  實
一、甲○○前因施用毒品案件，經本院以八十七年度毒聲字第一六一號 (公訴人誤載
    為八十七年度毒聲第九五號）裁定送觀察、勒戒後，認無繼續施用毒品之傾向，
    由台灣雲林地方法院檢察署檢察官於民國 (下同）八十七年八月十五日以八十七
    年度偵字第三六二０、三六二一號為不起訴處分確定；竟又基於概括犯意，自八
    十七年九月間某日起至八十八年一月三十日止，連續在其雲林縣古坑鄉○○村○
    ○路四十巷十八弄二十四號住處，施用第二級毒品安非他命 (以下簡稱安非他命
    ) 多次，嗣於八十八年一月三十日為警在上址查獲，並扣得施用毒品器具吸食器
    一組、吸管四支、燈泡三個，經本院以八十八年度毒聲字第一四二號 (公訴人誤
    載為八十八年度毒聲字第八四六號）裁定送觀察勒戒後，有繼續施用毒品傾向，
    復經本院依檢察官之聲請以八十八年度毒聲字第二七八號裁定令入戒治處所施以
    強制戒治一年，於八十八年二月二十九日開始執行，另經本院於八十八年四月二
    十一日以八十八年度易字第二九四號判處有期徒刑四月未經上訴而確定。嗣其強
    制戒治之執行，因已屆滿三月，成效經評定為合格，認無繼續戒治之必要，乃由
    本院依檢察官之聲請，於八十八年八月二十日以八十八年度毒聲字第一０一五號
    裁定停止戒治，所餘戒治期間付保護管束，詎甲○○於保護管束期間，竟於八十
    八年十一月二十五日或其前四日內某時，在其前揭住處內，將玻璃球內之安非他
    命燒烤成氣體，再施用安非他命一次。經台灣雲林地方法院檢察署觀護人於八十
    八年十一月二十五日依法採尿送驗而查獲上情。
二、案經台灣雲林地方法院檢察署檢察官自動檢舉偵查起訴。
    理  由
一、訊據被告甲○○固坦承曾於停止戒治後曾施用安非他命一次，然辯稱：施用時間
    是八十八年十一月中旬云云。經查：八十八年十一月二十五日對被告所採集之尿
    液，經送驗結果確含有甲基安非他命之反應，有長昕生活事業股份有限公司新東
    分公司濫用藥物尿液檢驗報告一紙在卷可稽。且按甲基安非他命經口服投與後約
    百分之七十於二十四小時內自尿中排出，約百分之九十於九十六小時內自尿中排
    出，雖然僅憑尿液中呈安非他命陽性反應，並無法確實推算吸食時間距採集時間
    之長短，惟最長可能不會超過四日，有行政院衛生署藥物食品檢驗局八十一年二
    月八日藥檢壹字第一一五六號函附卷可按，據此推斷，被告確曾於八十八年十一
    月二十五日或其前四日內某時施用安非他命一次，是被告供稱其係於八十八年十
    一月中旬施用云云，應非實在。本件事證明確，被告犯行足堪認定。
二、按犯毒品危害防制條例第十條施用毒品之罪者，檢察官應先將被告送勒戒處所觀
    察、勒戒，經觀察、勒戒後，無繼續施用毒品傾向者，應由檢察官為不起訴處分
    ，有繼續施用毒品之傾向者，由檢察官聲請法院裁定令入戒治處所施以強制戒治
    ，依前開規定為不起訴處分後，五年內再犯施用毒品之罪，經觀察、勒戒後，認
    有繼續施用毒品之傾向或三犯以上者，不適用前開規定，但應由檢察官聲請法院
    裁定其令入戒治處所施以強制戒治，強制戒治執行已滿三月後，如認無繼續戒治
    之必要，得停止戒治，停止戒治後違反保護管束應遵守事項情節重大者，得撤銷
    停止戒治，毒品危害防制條例第二十條、第二十二條第一項、第二項中段分別定
    有明文。查被告前因施用毒品案件，經本院以八十七年度毒聲字第一六一號裁定
    送觀察、勒戒後，認無繼續施用毒品之傾向，由台灣雲林地方法院檢察署檢察官
    於八十七年八月十五日以八十七年度偵字第三六二０、三六二一號不起訴處分確
    定，有該案不起訴處分書在卷為憑，其於五年內再犯毒品危害防制條例第十條之
    罪，經裁定送觀察勒戒，認有繼續施用毒品傾向，除經本院依檢察官聲請，裁定
    令入戒治處所施以強制戒治外，且經本院於八十八年四月二十一日以八十八年度
    易字第二九四號判處有期徒刑四月確定在案，此有本院八十八年度毒聲字第一四
    二號裁定、台灣雲林看守所附設勒戒處所八十八年二月十一日雲所境總字第０三
    四二號函送之有繼續施用毒品傾向評估標準紀錄表及證明書各一份、本院八十八
    年度毒聲字第二七八號裁定及八十八年度易字第二九四號判決各一份附卷可參。
    再查被告原在臺灣雲林戒治所強制戒治，因執行已滿三個月，成效評定合格無繼
    續戒治必要，經本院於八十八年八月二十日以八十八年度毒聲字第一０一五號裁
    定停止戒治，所餘戒治期間付保護管束，被告竟在停止戒治付保護管束期間，另
    行起意，再次施用安非他命，顯已違反保護管束應遵守事項情節重大，除依法得
    撤銷停止戒治，仍施予強制戒治外，同時亦觸犯毒品危害防制條例第十條第二項
    施用第二級毒品罪，爰依同條例第二十條第三項之規定，不待強制戒治期滿，逕
    予依法論科。
三、被告施用安非他命之行為，核係犯毒品危害防制條例第十條第二項之施用第二級
    毒品罪。爰審酌被告前因施用毒品，經施以強制戒治後，認無繼續戒治之必要，
    而裁定停止戒治，並宣付保護管束，在保護管束期間竟再犯施用毒品之罪，本不
    宜寬貸，惟其犯後坦承犯行，態度良好，且吸毒乃自戕行為等一切情狀，量處如
    主文所示之刑，併諭知易科罰金之折算標準，以資懲儆。
據上論斷，應依刑事訴訟法第二百九十九條第一項前段，毒品危害防制條例第十條第
二項，刑法第十一條前段、第四十一條，罰金罰鍰提高標準條例第二條，判決如主文
。
本案經檢察官施添寶到庭執行職務
中      華      民      國      八十九      年    五    月    三十一    日
                                           臺灣雲林地方法院刑事第二庭
                                               審判長法官  倪  彰  鴻
                                                     法官  杭  起  鶴
                                                     法官  趙  思  芸
右正本證明與原本無異。
如不服本判決，應於判決送達後十日內向本院提出上訴狀( 應附繕本 )。
                                                   書記官  鐘  春  金
中      華      民      國      八十九      年    五    月    三十一    日
毒品危害防制條例第十條第二項
施用第二級毒品者，處三年以下有期徒刑。


司法院資訊處製作；財團法人民間司法改革基金會備份。
